臺灣桃園地方法院刑事判決
111年度簡上字第424號
上  訴  人  臺灣桃園地方檢察署檢察官 
被      告  陳威銘


上列上訴人因傷害等案件，不服本院中華民國111年6月9日所為1
11年度審簡字第538號第一審刑事簡易判決（起訴書案號：臺灣
桃園地方檢察署110年度偵字第35122號），提起上訴，本院管轄
之第二審合議庭判決如下：
    主  文
上訴駁回。
    事實及理由
一、檢察官上訴意旨略以：起訴書已具體指出被告構成累犯之事
    實及應加重其刑之理由，卷內亦有被告提示簡表、前案資料
    等件為佐，原審判決卻未論及累犯，故請求撤銷原判決，另
    論累犯並加重其刑等語。
二、按法官於有罪判決如何量處罪刑，甚或是否宣告緩刑，均為
    實體法賦予審理法官裁量之刑罰權事項，法官行使此項裁量
    權，自得依據個案情節，參酌刑法第57條所定各款犯罪情狀
    之規定，於法定刑度內量處被告罪刑；除有逾越該罪法定刑
    或法定要件、未能符合法規範體系及目的、未遵守一般經驗
    及論理法則、顯然逾越裁量或濫用裁量等違法情事之外，自
    不得指為違法。經查，本案經本院合議庭審理結果，認原審
    判決以被告犯兒童及少年福利與權益保障法第112條第1項前
    段、刑法第305條之成年人對少年故意犯恐嚇危害安全罪及
    兒童及少年福利與權益保障法第112條第1項前段、刑法第27
    7條第1項之成年人故意對少年犯傷害罪，併審酌被告與未成
    年之告訴人陳○之為前男女朋友關係，因情緒失控而揚言恐
    嚇告訴人陳○之，致告訴人心生畏懼，另持鐵鎚毆打到場關
    切之告訴人黃○瀚成傷，顯然毫無法紀，所為甚不可取，惟
    念被告犯後已坦承犯行之態度，兼衡被告之犯罪動機、目的
    、手段、犯罪所生危害程度等一切情狀，就被告所犯成年人
    故意對少年犯恐嚇危害安全罪部分，量處拘役30日，另就成
    年人故意對少年犯傷害罪部分，量處有期徒刑2月，並就所
    犯恐嚇危害安全罪部分，諭知易科罰金折算之標準為以新臺
    幣（下同）1000元折算1日，已詳予具體說明其量刑之理由
    ，其認事用法均無違誤，量刑亦稱妥適。
三、又基於我國刑事訴訟法採改良式當事人進行主義之精神，關
    於被告是否適用累犯規定加重其刑，檢察官應分別就被告構
    成累犯之事實及加重量刑之理由，盡其主張及具體指出證明
    方法之責（最高法院110年度台上大字第5660號裁定意旨參
    照）。檢察官提起上訴及於本院審理時，固以偵卷所附被告
    提示簡表、刑案資料查註紀錄表、矯正簡表等件，已足證被
    告構成累犯，且被告前所犯妨害自由、詐欺等案件，與本案
    為同質性犯罪，主張應加重其刑云云，然關於被告有何特別
    惡性及對刑罰反應力薄弱等節，仍未見舉證並具體說明，依
    最高法院刑事大法庭110年度台上大字第5660號裁定意旨，
    本院尚無從就被告上開犯行裁量是否應適用累犯規定加重其
    刑，上訴意旨所指，難認有理，原審判決自應予維持，並引
    用原審判決書記載之事實、證據及理由（如附件原審判決書
    ）。
四、從而，原審判決之認事、用法及量刑，經本院合議庭認為並
    無不當，是上訴人提起上訴，核無理由，應予駁回。
據上論斷，應依刑事訴訟法第455條之1第1項、第3項、第368條
、第373條，判決如主文。
本案經檢察官吳宜展提起公訴，董諭提起上訴，檢察官王珽顥到
庭執行職務。
中    華    民    國    111   年    9    月     14    日
                  刑事第十一庭  審判長法  官  潘政宏
                                      法  官  林育駿
                                      法  官  蔡旻穎
以上正本證明與原本無異。
不得上訴。
　　　　　　　　　　　　　　　        書記官　黃瓊儀
中　　華　　民　　國　　111 　年　　9 　　月　　15　　日
附件：
臺灣桃園地方法院刑事簡易判決
                                    111年度審簡字第538號
公  訴  人  臺灣桃園地方檢察署檢察官
被      告  甲○○　男（民國00年0月00日生）
                    身分證統一編號：Z000000000號
　　　　　　　　　　住○○市○○區○○○街0號
上列被告因傷害等案件，經檢察官提起公訴（110年度偵字第351
22號），被告自白犯罪，本院認宜以簡易判決處刑，並經合議庭
裁定由受命法官獨任進行簡易判決程序後，判決如下：
    主      文
甲○○成年人故意對少年犯恐嚇危害安全罪，處拘役參拾日，如易
科罰金，以新臺幣壹仟元折算壹日；又成年人故意對少年犯傷害
罪，處有期徒刑貳月。
扣案之鐵鎚壹支沒收。
    事實及理由
一、本件除如下補充之部分外，餘犯罪事實及證據均同於附件起
    訴書之記載，茲予引用：
（一）起訴書「犯罪事實」欄一、原載「基隆地院以107年度執
      聲字第211號」，應更正為「基隆地院以107年度聲字第29
      1號」。
（二）證據部分應補充桃園市政府警察局龜山分局扣押筆錄、扣
      押物品目錄表、扣押物品收據及扣案之鐵鎚1支。　　
二、論罪科刑：
（一）核被告甲○○所為，分別係犯兒童及少年福利與權益保障法
      第112條第1項前段、刑法第305條之成年人對少年故意犯
      恐嚇危害安全罪及兒童及少年福利與權益保障法第112條
      第1項前段、刑法第277條第1項之成年人故意對少年犯傷
      害罪。原公訴意旨未論及被告尚有涉犯少年福利與權益保
      障法第112條第1項之罪（僅以加重要件論述），容有誤會
      ，惟因基本社會事實同一，爰依刑事訴訟法第300條規定
      ，變更起訴法條審理之。
（二）被告所犯上揭2罪間，均犯意各別，行為互殊，應予分論
      併罰。
（三）依照司法院釋字第775號解釋意旨及刑事訴訟法第161條第
      1項可知，檢察官就前階段被告構成「累犯事實」負擔主
      張及舉證責任，並就後階段被告依累犯規定「加重其刑事
      項」負擔主張及說明責任；而前案紀錄表是司法機關相關
      人員依憑原始資料所輸入之前案紀錄，僅供法官了解本案
      與他案是否有同一性、單一性之關聯及被告有無在監在押
      之情形所用而已，非被告前案徒刑執行完畢之原始資料或
      影本；又簡易判決處刑，因無檢察官參與，若檢察官就被
      告構成累犯事實及應加重其刑事項，未為主張或具體指出
      證明方法，法院得視個案情節斟酌（最高法院110年度台
      上大字第5660號裁定意旨參照）。本件於準備程序時檢察
      官並未就累犯之事實及加重其刑事項提出證明方法，又因
      本件業已改行簡易判決處刑，就被告是否構成累犯及加重
      其刑事項之資料，遍查卷內僅有被告前案紀錄表，揆諸上
      開意旨，基於我國刑事審判程序採取改良式當事人進行主
      義之精神，以及刑事訴訟法第163條第2項但書目的性限縮
      以有利被告事項為限，本院自無從僅憑非屬原始資料之被
      告前案紀錄表，遽以依職權認定被告構成累犯之事實。
（四）被告故意對少年陳O之犯恐嚇危害安全犯行及故意對少年
      黃O瀚犯傷害犯行，均應依兒童及少年福利與權益保障法
      第112條第1項之規定加重其刑。
（五）爰審酌被告與未成年之告訴人陳O之為前男女朋友關係，
      因情緒失控而揚言恐嚇告訴人陳O之，致告訴人心生畏懼
      ，另持鐵鎚毆打到場關切之告訴人黃O瀚成傷，顯然毫無
      法紀，所為甚不可取，惟念被告犯後已坦承犯行之態度，
      兼衡被告之犯罪動機、目的、手段、犯罪所生危害程度等
      一切情狀，分別量處如主文所示之刑，並就所犯恐嚇危害
      安全罪部分，諭知易科罰金之折算標準。又兒童及少年福
      利與權益保障法第112 條第1 項前段成年人故意對少年犯
      罪之加重規定，屬刑法分則加重之性質，刑法第277 條第
      1項之傷害罪經加重後之法定刑最重本刑為有期徒刑7 年6
      月，已非刑法第41條第1 項前段規定得易科罰金之罪，是
      本案被告所犯之罪不得易科罰金，但得依同條第3 項之規
      定，易服社會勞動，併此敘明。
三、沒收：
（一）按供犯罪所用、犯罪預備之物或犯罪所生之物，屬於犯罪
      行為人者，得沒收之，刑法第38條第2項前段定有明文。
      扣案之鐵鎚1支，為被告所有且供本案傷害犯行所用之物
      ，業據被告於警詢、偵訊時供承明確，爰依刑法第38條第
      2項前段規定宣告沒收。　
（二）至扣案之折疊刀1支，雖係被告所有，然未供本案犯罪之
      用，業據被告於警詢時陳明，故不予宣告沒收，併此敘明
      。　
據上論斷，應依刑事訴訟法第449 條第2 項、第3 項、第300 條
、第450條第1項、第454 條第2 項，逕以簡易判決處刑如主文。
中    華    民    國   111    年     6    月    9    日
                       刑事審查庭  法  官  李佳穎
以上正本證明與原本無異。
如不服本判決，應於判決送達後20日內向本院提出上訴狀（應附
繕本）。
                                   書記官  陳泳儐
中　　華　　民　　國　　111 　年　　6 　　月　　10　　日
附本件論罪科刑依據之法條：
兒童及少年福利與權益保障法第112 條
成年人教唆、幫助或利用兒童及少年犯罪或與之共同實施犯罪或
故意對其犯罪者，加重其刑至二分之一。但各該罪就被害人係兒
童及少年已定有特別處罰規定者，從其規定。
對於兒童及少年犯罪者，主管機關得獨立告訴。
中華民國刑法第277 條第1 項
傷害人之身體或健康者，處5 年以下有期徒刑、拘役或50萬元以
下罰金。
中華民國刑法第305條
以加害生命、身體、自由、名譽、財產之事，恐嚇他人致生危害
於安全者，處2年以下有期徒刑、拘役或9千元以下罰金。

原審判決附件：
臺灣桃園地方檢察署檢察官起訴書
                                    110年度偵字第35122號
　　被　　　告　甲○○　男　35歲（民國00年0月00日生）　　　　　　　　　　  住○○市○○區○○○街0號　　　　　　　　　　　　  國民身分證統一編號：Z000000000號
上列被告因妨害自由等案件，已經偵查終結，認應該提起公訴，
茲將犯罪事實及證據並所犯法條分敘如下：
　　　　犯罪事實
一、甲○○前於㈠民國105年5月13日，因違反毒品防制條例案件，
    經臺灣基隆地方法院(下稱基隆地院)以105年度基簡字第683
    號判決判處有期徒刑2月確定。㈡同年又因違反毒品防制條例
    案件，經基隆地院以105年度基簡字第477號判決判處有期徒
    刑3月確定。㈢同年又因違反毒品防制條例案件，經基隆地院
    以105年度基簡字第1094號判決判處有期徒刑3月確定。㈣同
    年又因妨害自由案件，經基隆地院以104年度易字第241號判
    決判處有期徒刑3月確定。㈤106年又因詐欺案件，經基隆地
    院以106年度基簡字第1344號判決判處有期徒刑3月確定，上
    開5罪並經基隆地院以107年度執聲字第211號裁定定應執行
    刑11月確定，於107年7月27日易科罰金執行完畢。詎仍不知
    悔改，其與少年陳O之(94年9月生，真實姓名年籍資料詳卷)
    係前男女朋友關係，陳O之與與少年黃O瀚(92年9月生，案發
    時未滿18歲，真實姓名年籍資料詳卷)係朋友關係，甲○○不
    滿陳O之與其分手，並拒不告知與友人出遊，竟基於恐嚇之
    犯意，於110年9月1日下午5時5分許，至桃園市龜山區幸福
    三十三街口，手持摺疊刀及攜帶鐵鎚，向陳O之恫稱：若不
    跟其走，將會去砸陳O之家中車輛等語，致陳O之心生畏懼，
    致生危害於安全。甲○○又因不滿黃O瀚騎乘機車到場關切，
    竟基於傷害之犯意，於上開時、地，持鐵鎚揮擊黃O瀚左臀
    部，黃O瀚跳車後，甲○○再追趕頭戴安全帽之黃O瀚，並將鐵
    鎚丟出，擊中黃O瀚頭部，使其跌倒在地，因而受有頭部鈍
    傷、左臀部挫擦傷、右手部擦傷、右膝部挫傷、右踝部擦傷
    等傷害。
二、案經陳O之、黃O瀚訴由桃園市政府警察局龜山分局報告偵辦
    。
　　　　證據並所犯法條
一、證據清單及待證事實：
編號 證據名稱 待證事實 ㈠ 被告甲○○於警詢時及偵查中之供述  1.坦認有向告訴人陳O之恫稱：要去砸告訴人陳O之的車等語之事實。 2.坦認有揮擊告訴人黃O瀚左臀部，並持鐵鎚追趕告訴人黃O瀚，惟否認有將鐵鎚丟出之事實。 ㈡ 證人即告訴人黃O瀚於警詢時及偵查中之證述 證明其於上開時、地遭被告持鐵鎚毆打及追趕致傷之事實。 ㈢ 證人即告訴人陳O之於警詢時及偵查中之證述 證明被告有向告訴人陳O之恫稱：若不跟被告走，就要去砸告訴人陳O之家中車輛，並有持鐵鎚毆打告訴人黃O瀚之事實。 ㈣ 監視器現場畫面翻拍照片、告訴人黃O瀚傷勢照片、診斷證明書 證明告訴人黃O瀚因受被告持鐵鎚揮擊及追趕，而受有頭部鈍傷、左臀部挫擦傷、右手部擦傷、右膝部挫傷、右踝部擦傷等傷害之事實。 
二、核被告所為，係犯刑法第277條第1項之傷害及第305條恐嚇
    危害安全等罪嫌。被告所犯2罪，犯意各別，且行為互殊，
    請分論併罰。另告訴意旨認被告持鐵槌追趕告訴人黃O瀚並
    恫稱：「給你死」等語，涉犯恐嚇罪嫌，然傷害罪係屬實害
    犯，依實害犯吸收危險犯之法理，所犯恐嚇罪嫌部分已為傷
    害罪所吸收，不另論罪。再被告為成年人，故意對未滿18歲
    之少年陳O之、黃O瀚實施傷害及恐嚇犯罪，及曾受有前揭犯
    罪事實欄所載之有期徒刑執行完畢，有刑案資料查註紀錄表
    在卷可稽，其於5年內故意再犯本件有期徒刑以上之罪，為
    累犯，均請審酌依兒童及少年福利與權益保障法第112條第1
    項本文之規定及刑法第47條第1項規定，予以加重其刑。又
    本件扣押之鐵鎚1支及折疊刀1把，屬被告所有供犯罪所用之
    物，請依刑法第38條第2項規定，宣告沒收。至告訴人陳O之
    指訴被告尚有於當日下午4時34分許致電告訴人陳O之，恫稱
    ：若找不到告訴人陳O之，將會隨機傷害路人，及被告於案
    發時騎乘告訴人黃O瀚機車追上逃離之告訴人陳O之，恫稱：
    若不上車，將會繼續毆打告訴人黃O瀚等部分，並無錄音檔
    或其他證據資料，足佐被告確有上開恐嚇犯行，自不能徒憑
    告訴人陳O之單一指訴遽認被告涉有該部分恐嚇犯行，惟此
    部分行為，乃被告基於同一恐嚇犯意，且於密切時、地為之
    ，應屬接續之一行為，是此部分若成立犯罪，應已為本件起
    訴效力所及，爰不另為不起訴處分。末本件告訴人陳O之與
    被告僅係前男女朋友關係，而無家庭暴力防治法之家庭成員
    關係，要無家庭暴力罪之適用，併予敘明。
三、依刑事訴訟法第251條第1項提起公訴。
　此　致
臺灣桃園地方法院
中　　華　　民　　國　 110　　年　　12　　月　　9 　　日
　　　　　　　　　　　　　　　檢　察　官  吳宜展
本件證明與原本無異
中　　華　　民　　國　 111　　年　　2　　月　　 25　　日
                              書  記  官  李昕潔
所犯法條　　
中華民國刑法第277條
傷害人之身體或健康者，處 5 年以下有期徒刑、拘役或 50 萬
元以下罰金。
犯前項之罪，因而致人於死者，處無期徒刑或 7 年以上有期徒
刑；致重傷者，處 3 年以上 10 年以下有期徒刑。
中華民國刑法第305條
（恐嚇危害安全罪）
以加害生命、身體、自由、名譽、財產之事，恐嚇他人致生危害
於安全者，處 2 年以下有期徒刑、拘役或 3 百元以下罰金。